【裁判字號】    89,易,2260
【裁判日期】    891025
【裁判案由】    竊盜
【裁判全文】
臺灣板橋地方法院刑事判決                        八十九年度易字第二二六號
    公  訴  人  臺灣板橋地方法院檢察署檢察官
    被      告  乙○○
右列被告因竊盜案件，經檢察官提起公訴（八十九年度偵字第九九七五號），本院判
決如左：
    主  文
乙○○竊盜，處有期徒刑參月。
    事  實
一、乙○○前於八十三年間因贓物案件，經台灣高等法院八十二年九月七日判處有期
    徒刑五月，於八十三年十一月二十二日易科罰金執行完畢（不構成累犯），又於
    八十六年間因竊盜案件，經判處有期徒刑八月確定，目前仍在執行中，詎不知悔
    悟，竟萌意圖為自己不法之所有，於民國八十九年五月十八日十一時許，獨自一
    人侵入甲○○所經營位在台北縣三重市○○路一一八號卡拉ＯＫ店內（無人住居
    及所在，侵入部分未據告訴），徒手竊取店內之特級高梁酒二十瓶、三得利威士
    忌四瓶、茅台酒三瓶、ＢＬＡＣＫ  ＬＡＢＥＬ酒四瓶、七星洋菸一條〔共價值
    新台幣（以下同）二萬零三百元〕，得手後，將上開菸酒搬離至屋外防火巷（尚
    未搬運至所騎乘機車上）正欲離去之際，為警當場查獲，並扣得上開菸酒。
二、案經台北縣警察局三重分局報告台灣板橋地法院檢察署檢察官偵查起訴。
    理  由
一、右開事實，業據被告乙○○於檢察官偵查中，供承「我（自上開店內）出來還在
    猶豫，我知道錯了」（見偵查卷第十八頁反面）；於警訊中亦供述「那些東西是
    我偷出來的，但還沒有搬到道路就在防火巷口被警方查獲」、「我是看到後門有
    破洞，看到車栓用手指撥一下門就開了，再進入屋內偷菸、酒，沒有帶工具」、
    「我只有把菸、酒搬出屋內，沒有要搬走」等情（見偵查卷第七頁反面、第八頁
    ），且該等菸、酒確係證人甲○○所有，亦據證人甲○○在警訊供明在卷（見偵
    查卷第九頁），並將該等菸、酒領回，此有台北縣警察局贓物認領保管單一件在
    卷可考；互核以觀，被告就其如何下手行竊盜，供述明確，且符合事證之情，是
    被告在警、偵訊所供犯行，應堪認定。
二、至被告在本院審理中矢口否認竊盜犯行，辯稱其係進入上開地址該店後之防火巷
    方便，並未有竊取該等物品，該菸、酒本即置放該處云云。但查據當場查獲被告
    之員警丙○○到庭證明「被告不像剛上過大號，亦聞不出來」（見本院八十九年
    八月二日訊問筆錄）；且被告若係欲方便，應可循向各大馬路旁店戶或住家借用
    ，豈會轉入巷內且進而擅自侵入他人屋後之防火巷內，顯不合事理之常；甚者，
    台北縣警察局三重分局中興橋派出所員警係接獲民眾報案始前往現場（三重市○
    ○路一一八號）查獲被告（見同上本院筆錄），被告如確係上大號，民眾不可能
    向警局報竊盜案，且依被告所辯係急於大號，則自民眾看到報案至員警自接獲報
    案到達現場之時間，若時間不久，則該大號之氣味仍可聞出，但查獲之員警並未
    聞出或有上大號之跡證，已如上述；若時間甚久（被告上完之後理應迅即離去不
    可能逗留），則被告應已離去，員警不可能於現場查獲被告；依此時間而言，被
    告擅自入侵防火巷再入卡拉ＯＫ店內竊取搬運菸、酒，應堪認定。又依被告所竊
    取之菸、酒數量，共價值二萬零三百元（見同上筆錄第九頁反面），而被害人甲
    ○○係經營卡拉ＯＫ，則該菸、酒應係置於店內得以隨時取用，豈會置放於上開
    卡拉ＯＫ店外之防火巷，而未作任何防護措施，不畏懼失竊？顯見上開菸、酒確
    係遭被告自店內竊盜至防火巷，未及搬運離去，即遭警查獲，甚為明確。是被告
    辯稱係前往該處上大號，並未搬運該等菸酒云云，殊不可取。
三、被告既自店內竊取菸、酒至屋外，該等菸、酒業已置於被告實力支配之範圍內，
    應屬竊盜既遂。核被告所為，係犯刑法第三百二十條第一項竊盜罪。爰審酌被告
    犯罪之動機、目的、手段，犯罪時所受之刺激及其品性、生活狀況、智識程度、
    犯罪所生之損害，及犯罪後仍否認犯行，不知悛悔等一切情狀，量處如主文所示
    之刑。
據上論斷，應依刑事訴訟法第二百九十九條第一項前段，刑法第三百二十條第一項，
罰金罰鍰提高標準條例第一條前段，判決如主文。
本案經檢察官張慶林到庭執行職務
中    華    民    國      八十九      年      十      月    二十五    日
                              臺灣板橋地方法院刑事第一庭
                                  法  官    李  行  一
右正本證明與原本無異。
如不服本判決，應於判決送達後十日內向本院提出上訴狀 (應附繕本) ，上訴於
臺灣高等法院。
                                  書記官    鄔  維  玲
中      華      民      國      八十九      年    十    月  二十五    日
附錄本案犯罪科刑法條：
刑法第三百二十條
意圖為自己或第三人不法之所有，而竊取他人之動產者，為竊盜罪，處五年以下有期
徒刑、拘役或五百元以下罰金。


司法院資訊處製作；財團法人民間司法改革基金會備份。
